【裁判字號】    87,易,2200
【裁判日期】    890915
【裁判案由】    竊盜
【裁判全文】
臺灣臺北地方法院刑事判決                        八十七年度易字第二二號
    公  訴  人  臺灣臺北地方法院檢察署檢察官
    被      告  乙○○
右列被告因竊盜案件，經檢察官提起公訴（八十七年度偵字第八三一六號），本院判
決如左：
    主  文
乙○○攜帶凶器竊盜，累犯，處有期徒刑捌月。
    事  實
一、乙○○前於民國八十五年間，因犯竊盜罪，經台灣台北地方法院於八十五年八月
    十四日以八十五年度易字第三六七七號判處有期徒刑五月確定，於八十五年十二
    月二十五日縮刑期滿執行完畢，詎仍不知悔改，竟意圖為自己不法之所有，於八
    十七年四月二十一日凌晨二時三十分許，在台北市○○區○○街、梧州街口，攜
    帶非其所有，客觀上足以危害人生命、身體安全之刀片一把，割破甲○○穿著之
    長褲口袋（毀損部份未據告訴），竊取甲○○所有，內含甲○○身份證、渣打銀
    行信用卡、郵局金融卡各一張、現金新台幣（下同）二千九百元之皮夾一個，得
    手後逃逸，嗣於同月二十二日上午六時許，經警巡邏在台北市○○路、華西街口
    查獲，並扣得甲○○所有之皮夾一只（內有甲○○之身分證一枚）。
二、案經臺北市政府警察局萬華分局移送臺灣臺北地方法院檢察署檢察官偵查起訴。
    理  由
一、訊據被告乙○○矢口否認右揭犯行，辯稱：伊之所以會持有甲○○身份證，係一
    綽號「阿忍」的朋友欠伊五百元，而將上開身份證押給伊云云。惟查，右揭犯罪
    事實，業據證人甲○○於警訊中證述甚詳（見八十七年度偵字第八三一六號卷第
    七頁），且乙○○對於警察臨檢在伊身上查獲甲○○身份證一節，先是辯以該身
    份證是「阿忍」押給伊的（見上開偵查卷第五頁背面、第十七頁背面），後於本
    院審理時又改稱係在華西街撿到的（見本院八十九年九月一日審理筆錄）云云，
    其前後供詞反覆不一，真實性已屬有疑，況被告為警查獲時，除在其身上扣得上
    開身份證外，尚扣得甲○○被竊之黑色皮夾一只，且被告亦無法提供「阿忍」之
    真實年籍以供查證，況若真係阿忍交付甲○○身分證，又何需連甲○○之皮夾一
    併交付？此外，並有甲○○出具之贓物認領保管收據附卷可按（見上開偵查卷第
    八頁），足證被告上開所辯顯係臨訟砌詞，諉無足採，本件罪證已臻明確，被告
    犯行堪以認定。
二、查刀片客觀上具危險性，足以危害人之生命、身體安全，足供凶器使用，被告攜
    帶凶器竊盜，核其所為，係犯刑法第三百二十一條第一項第三款之加重竊盜罪，
    被告前於八十五年間因犯竊盜罪，經台灣台北地方法院判處有期徒刑五月確定，
    於八十五年十二月二十六日縮刑期滿執行完畢，有台灣台北地方法院被告全國前
    案紀錄表、台灣高等法院檢察署刑案紀錄簡覆表在卷足稽，其於刑之執行完畢後
    五年內再犯本件有期徒刑以上之罪，為累犯，應依刑法第四十七條規定加重其刑
    。爰審酌被告犯後卸詞否認、於前案竊盜罪執行完畢後再犯本件竊盜罪、及所竊
    財物非鉅等一切情狀，量處如主文所示之刑，以示懲儆。至被告行竊時所用之刀
    片並未扣案，且無證據證明係屬被告所有，爰不為沒收之諭知，附此敘明。
據上論斷，應依刑事訴訟法第二百九十九條第一項前段，刑法第三百二十一第一項第
三款、第四十七條，判決如主文。
本案經檢察官林美玲到庭執行職務
中    華    民    國      八十九        年     九      月     十五      日
                                      臺灣臺北地方法院刑事第六庭
                                          審判長法  官  劉  慧  芬
                                                法  官  林  欣  蓉
                                                法  官  蔡  如  琪
右正本證明與原本無異
如不服本判決，應於判決送達後十日內，向本院提出上訴狀。
                                                書記官  黃  鈴  容
中    華    民    國      八十九        年     九      月     十八      日
附錄法條：
刑法第三百二十一條第一項第三款
一犯竊盜罪而有左列情形之一者，處六月以上五年以下有期徒刑：
  於夜間侵入住宅或有人居住之建築物、船艦或隱匿其內而犯之者。
  毀越門扇、牆垣或其他安全設備而犯之者。
  攜帶兇器而犯之者。
  結夥三人以上而犯之者。
  乘火災、水災或其他災害之際而犯之者。
  在車站或埠頭而犯之者。
二前項之未遂犯罰之。
刑法第四十七條
受有期徒刑之執行完畢，或受無期徒刑或有期徒刑一部之執行而赦免後，五年以內再
犯有期徒刑以上之罪者，為累犯，加重本刑至二分之一。


司法院資訊處製作；財團法人民間司法改革基金會備份。
